臺灣高等法院臺中分院刑事判決　　　　　　　　　　九十三年度上易字第四七四號
　　上　訴　人
　　即自 訴 人　丙○○
　　自訴代理人　周金城律師
　　被　　　告　乙○○
　　選任辯護人　陳鴻謀
右上訴人因被告妨害名譽案件，不服台灣台中地方法院九十二年度自字第七九七號，
中華民國九十三年二月二十七日第一審判決，提起上訴，本院判決如左：
      主  文
上訴駁回。
      事實及理由
一、本案經本院審理結果，認第一審判決認事用法及量刑均無不當，應予維持，並引
    用第一審判決書記載之事實、證據及理由（如附件）。
二、上訴人即自訴人上訴意旨略以：(1)被告妨害名譽部分，因自訴人係受檢察官之命
    保管扣押物品，自訴人於案發當日將該扣押物品依承辦書記官之命，送至台灣台
    中地方法院檢察署贓物庫，以便進行沒收銷燬，當時係依法令從事公務人員，被
    告對自訴人執行公務行為謾罵，其行為非但已構成刑法第三百零九條第一項、第
    二項之公然侮辱罪，尚構成刑法第一百四十條第一項前段之侮辱公務員罪。(2)被
    告於案發時另以身體衝撞自訴人，阻止自訴人前去找被告之書記官長投訴，並欲
    使自訴人與之打架，及侮辱自訴人，且以手拉扯自訴人外甥李英豪脖子，亦欲使
    自訴人與之打架，亦構成刑法第三百零四條第一、二項之罪，刑法第一百三十五
    條第一項之妨害執行公務罪，及同法第三百零九條第二項之以強暴公然侮辱罪。
    (3)原審僅認定被告觸犯刑法第三百零九條第一項之妨害名譽罪，其論事用法及量
    刑，均有未妥，爰依法提起上訴云云。
三、按刑事訴訟法第一百四十條第一、二項規定，扣押物，因防其喪失或毀損，應為
    適當之處置。不便搬運或保管之扣押物，得命人看守，或命所有人或其他適當之
    人保管。另同法第四百七十二條規定，沒收物，由檢察官處分之。刑法第十條第
    二項規定，稱公務員者，謂依法令從事於公務之人員。故僅受政府委託辦理特定
    之事務，並非公務員。
四、經查：(1)本件自訴人案發時僅依前揭刑事訴訟法之規定，受檢察官之命令就扣押
    物品加以保管，及將所保管之扣押物品交由檢察官處分等行為，僅係受政府機關
    委託辦理特定事務，並非刑法第十條第二項所稱公務員，是被告於自訴人受檢察
    官之命令欲繳回扣押物時，對自訴人妨害名譽之行為，核犯刑法第三百零九條第
    一項之公然侮辱罪，尚不構成刑法第一百四十條一項之侮辱公務員罪，原審亦為
    相同之判決，核無不當。(2)自訴人雖另指訴被告於案發時另以身體衝撞自訴人，
    阻止自訴人前去找被告之書記官長投訴，並欲使自訴人與之打架，及公然侮辱自
    訴人，且以手拉扯自訴人外甥李英豪脖子，亦欲使自訴人與之打架云云，訊據被
    告堅決否認有自訴人所指訴之暴行，經查，自訴人於檢察官訊問時，先指稱被告
    係勒住林英豪之脖子，嗣後改稱係自身後拉住林英豪之衣領，不是很確定等語（
    第一七五一號他字卷第七四頁至第七五頁），自訴人之指述前後不一，顯有瑕疵
    可指，另經原審勘驗自訴人所提出之案發現場之錄音，被告雖曾言及「我過來啦
    」「搞不清楚狀況」等語，自訴人及案外人甲○○分別稱「你幹什麼、你不要太
    跩了」，「幹嘛呀」等語，案外人林英豪亦有「打人喔，打人喔，撞人喔」「撞
    人」「你動手，你剛剛動手」等語，有原審勘驗筆錄及錄音譯文等在原審卷內足
    稽，惟均係其等當時情緒反應，尚無從由錄音內容認定被告有前述以強暴妨害自
    訴人行使權利或行無義務之事，至該錄音譯文中另以括號註明（身體衝撞律師）
    、（繼續以身體衝撞本律師）（撞人）（胸對胸）（撞律師）等語，均是自訴人
    於事後自行附註，並非錄音內容，自不能作為被告有犯罪事實之依據，自訴人亦
    表示捨棄傳訊證人林英豪及甲○○，此外並無其他佐證足認自訴人所指為真實，
    此部分之事實尚無確切證據足資證明，惟與前述有罪部分，有牽連犯之裁判上一
    罪關係，爰不另為無罪之諭諭知，原審亦為相同之認定，核無不合。(3)上訴人上
    訴意旨仍執前詞，指摘原判決不當，尚非有理由，應予駁回。
三、據上論斷，應依刑事訴訟法第三百七十三條、第三百六十八條，判決如主文。
中      華      民      國      九十三      年      八    月    十九    日
                                   臺灣高等法院臺中分院刑事第十庭
                                       　審判長法  官　林  照  明
                                               法　官  王  　　銘
                                             　法　官  林  清  鈞
右正本證明與原本無異。
不得上訴。
                                               書記官  劉  恒  宏
中     華     民     國     九十三     年      八      月    二十七     日
                                                              　　　　　Ｆ
